Inventaris van het archief van de Centrale Directie Organisatie en Automatisering en diens taakvoorgangers van het ministerie van Onderwijs en Wetenschappen, 1950-1992
Nationaal Archief, Den Haag
Ministerie van Onderwijs, Cultuur en Wetenschappen: Centrale Directie Organisatie en Automatisering
OCW / CD Organisatie en Automatisering
1950-1992
O16
5.10 meter; 254 inventarisnummers.
Normale geschreven, getypte en gedrukte documenten. Geen bijzondere handschriften.
Nationaal Archief, Den Haag
Ministerie van Onderwijs, Kunsten en Wetenschappen / Onderafdeling Organisatie en Efficiency
Ministerie van Onderwijs en Wetenschappen / Afdeling Organisatie en Efficiency
Ministerie van Onderwijs en Wetenschappen / Afdeling Administratieve en Bestuurlijke Doelmatigheid
Ministerie van Onderwijs en Wetenschappen / Hoofdafdeling Organisatie
Ministerie van Onderwijs en Wetenschappen / Centrale Directie Organisatie en Automatisering
Het archief van de Centrale Directie Organisatie en Automatisering bevat stukken betreffende reorganisatie en personeelsformatie van het ministerie van Onderwijs en Wetenschappen, alsmede betreffende de informatievoorziening en automatisering binnen het ministerie.
Archiefvorming
Geschiedenis van de archiefvormer
Het Ministerie van Onderwijs, Cultuur en Wetenschap was achtereenvolgens genaamd:
1918 - 1965: ministerie van Onderwijs, Kunsten en Wetenschappen (OKW)
1965 - 1994: ministerie van Onderwijs en Wetenschappen (O en W)
1994 - 2003: ministerie van Onderwijs, Cultuur en Wetenschappen (OC en W)
Vanaf 2003: ministerie van Onderwijs, Cultuur en Wetenschap (OCW).
De Centrale Directie Organisatie en Automatisering (O en A) bestaat pas vanaf 1975 en heeft gefunctioneerd tot 1992, waarna de directie overging in de ondersteunende directie Organisatie en Automatisering van het ministerie van Onderwijs. Voor 1975 was er nog geen sprake van Centrale Directies maar was het departement opgedeeld in afdelingen. In 1953 was de voorloper van de Centrale Directie Organisatie en Automatisering het ‘bureau organisatie en efficiency’, dat in 1954 de naam kreeg ‘onderafdeling organisatie en efficiency’. In 1956 viel de onderafdeling organisatie en efficiency onder de Afdeling Administratieve Zaken. Deze afdeling veranderde in 1960 van naam en heette voortaan ‘Afdeling Algemene Zaken’. De onderafdeling organisatie en efficiency had als taak: “Het in opdracht, op verzoek of uit eigen beweging geven van voorlichting en advies en het verlenen van bijstand teneinde een doeltreffende organisatie van en efficiënte werkmethoden bij het ministerie en de daaronder ressorterende rijks- en gesubsidieerde diensten en instellingen te bevorderen.”
In 1964 kwam er een nieuwe structuurwijziging. Afdelingen werden gesplitst en een aantal onderafdelingen werden zelfstandige afdelingen, zoals de onderafdeling organisatie en efficiency. In 1966 veranderde alleen de naam van de ‘afdeling Organisatie en Efficiency’ in ‘afdeling Organisatie’. Deze afdeling was belast met “de bevordering van de doelmatige organisatie van het ministerie en de daaronder ressorterende diensten en instellingen, en in het kader hiervan met de behartiging van zaken betreffende de automatisering”. In 1967 kreeg deze afdeling een sectie onder zich: de sectie ‘Automatisering salarisadministraties onderwijs (ASO)’. Deze sectie viel echter in 1968 onder een nieuwe afdeling: ‘de afdeling administratieve en bestuurlijke doelmatigheid’. Deze nieuwe afdeling had dezelfde taak als de afdeling Organisatie. In 1971 vonden er meer naamswijzigingen plaats dan structuurwijzigingen. De enige structuurwijziging die plaats vond was dat de afdeling Organisatie twee subafdelingen kreeg: afdeling efficiency en afdeling automatisering.
In 1975 werden de afdelingen vervangen door Centrale Directies. Zo kwamen er bijvoorbeeld de Centrale Directie Financiën en Comptabiliteit, Centrale Directie Personeelszaken, Centrale Directie Wetgeving en Juridische Zaken en de Centrale Directie Organisatie en Automatisering (O en A). Net als haar voorgangers van de Centrale Directie Organisatie en Automatisering belast met de “behartiging van zaken op het gebied van organisatie, efficiency en automatisering door de activiteiten van adviserende, coördinerende en ondersteunende aard”. De in 1976 ingestelde centrale directie O en A bestond uit de volgende afdelingen:
Bureau Algemene Zaken (OA/AZ)
Bureau CCAO - zaken (Centrale Commissie Automatisering Onderwijs) (OA/CCAO)
Bureau Planning (OA/P)
Afdeling Organisatie Sector I (OA/ORG/I), bestaande uit:
sector DGHW (Directoraat-generaal voor het Hoger Onderwijs en Wetenschappelijk Onderzoek),
sector DGDI (Directoraat-generaal voor de Diensten Onderwijs en Inspectie)
sector DGWB (Directoraat-generaal voor het Wetenschapsbeleid)
Afdeling Organisatie Sector II (OA/ORG/II), bestaande uit:
sector DGBO (Directoraat-generaal voor het Basisonderwijs)
sector DGVO (Directoraat-generaal voor het Voortgezet Onderwijs)
Afdeling Organisatie Sector III, sector algemene zaken (OA/ORG/III)
Afdeling Administratieve Organisatie (OA/AO), bestaande uit:
Onderafdeling District Intern (OA/AO/I)
Onderafdeling District Extern (OA/AO/E)
Onderafdeling CISO (Centraal Informatiesysteem Onderwijsinstellingen) (OA/CISO)
Afdeling Gegevensbank (OA/GB)
Afdeling Toepassingssystemen (OA/TPS)
Afdelingen Beleidsinformatie (OA/BI).
De centrale directie Organisatie en Automatisering is in 1993 samen met de directie Algemene Zaken opgegaan in de directie Facilitair Bedrijf (FB).
Geschiedenis van het archiefbeheer
Het archief is altijd bij het ministerie van Onderwijs in beheer geweest, maar heeft in de loop der tijd op verschillende locaties gestaan. Ten tijde dat het ministerie het Ministerie van Onderwijs Kunsten en Wetenschappen heette, stond het in Den Haag. Daarna, toen het ministerie het Ministerie van Onderwijs en Wetenschappen heette, bevond het zich voor een beperkte periode in Zoetermeer en vanaf 1994 weer in Den Haag. Daar stond het archief in verrijdbare stellingkasten en de archieven van verschillende archiefvormers stonden bij elkaar. Door wateroverlast in het depot van het ministerie van OCW in het voorjaar van 2006 is de bewerking van het archief van de directie Organisatie en Automatisering vervroegd ter hand genomen.
De verwerving van het archief
Het archief is in 2008 door ministerie van Onderwijs, Cultuur en Wetenschap overgebracht naar het Nationaal Archief, krachtens artikel 12 van de Archiefwet 1995.
Overbrenging van een overheidsarchief
Inhoud en structuur van het archief
01.01.01; 2.14
Inhoud
In het archief bevinden zich bescheiden inzake de eigen organisatie, zoals jaarverslagen, notulen van het overleg met de dienstleiding en anderen en de financiën. Bij de taken bevinden zich bescheiden, o.a. rapporten over de (re)organisatie van het ministerie en buitendiensten, de bijbehorende formatievoorstellen en andere personele aangelegenheden. Verder bescheiden betreffende de financiën, de informatievoorziening, automatisering en enige stukken over wetgeving.
Selectie en vernietiging
Het archief is compleet in die zin, dat er op geen andere plaats nog dossiers bewaard worden die tot dit archief behoren. In het archief zitten stukken van alle afdelingen van de centrale directie. Na een preselectie is met het ministerie van OCW afgesproken dat 60 meter aan declaraties en toegezonden stukken, vernietigd zal worden. Eerdere vernietiging heeft niet plaatsgevonden. Het archiefblok besloeg 117 meter. Daarvan is 6,125 meter overgebleven voor bewaring. Delen van sommige commissie-archieven zijn niet als onderdeel van de te bewaren serie herkend en zijn vernietigd.
Aanvullingen
Er worden geen aanvullingen verwacht op dit archief.
Ordening van het archief
Voor de bewerking was het archief niet op een bepaalde manier geordend. Na bewerking zijn de archiefbescheiden opgedeeld in twee hoofdcategorieën. Stukken die betrekking hebben op de afdeling O en A zelf en de stukken die betrekking hebben op de taken die de afdeling heeft uitgevoerd. Daarna zijn de stukken geordend aan de hand van subcategorieën. De hoofdcategorie ‘taken’ is onderverdeeld in de subcategorieën: organisatie, personeel, financiën, informatievoorziening, automatisering en wetgeving.
Aanwijzingen voor de gebruiker
Openbaarheidsbeperkingen
Volledig openbaar.
Materiële beperkingen
Aanvraaginstructie
Openbare archiefstukken kunnen online worden aangevraagd en gereserveerd. U kunt dit ook via de terminals in de studiezaal van het Nationaal Archief doen. Om te kunnen reserveren dient u de volgende stappen te volgen:
U maakt een profiel aan op www.gahetna.nl, en logt vervolgens in
Via de archiefinventaris (alleen de beschrijvingen met rode nummers) selecteert u het gewenste archiefstuk door op de knop 'Reserveren' te klikken
In het volgende scherm geeft u aan op welke dag u het archiefstuk wilt inzien
Indien u zich bevindt in de studiezaal en een tafelnummer heeft ontvangen kunt u dit nummer vermelden. Als u geen tafelnummer heeft kunt u tafelnummer 777 laten staan
Vervolgens bevestigt u uw reservering door deze te versturen.
Verwant materiaal
Beschikbaarheid van kopieën
Beschrijving van de series en archiefbestanddelen
- Stukken van algemene aard, 1.
  - Jaarverslagen van de Onderafdeling Organisatie en Efficiëncy (OenE) over de jaren 1955-1963, 1956-1964; 1; 1 omslag
    5.143-0120-01 Vakminister
  - Notulen van de vergaderingen van de afdeling Administratieve en Bestuurlijke Doelmatigheid, met bijlagen, 1967; 2; 1 omslag
    5.143-0118-01 Vakminister
  - Verslagen van besprekingen van de Secretaris-generaal met de chefs van de hoofdafdelingen betreffende de taakafbakening van de hoofdafdeling Rechtspositiezaken Onderwijs, met bijlagen, 1971; 3; 1 omslag
    5.143-0145-01 Vakminister
  - Notulen van de stafvergaderingen van de afdeling Automatisering, met bijlagen, 1972-1974; 4; 1 omslag
  - Notulen van de stafvergaderingen van de afdeling Efficiëntie, met bijlagen, 1973-1975; 5-7; 3 omslagen
    - 1973, 5
    - 1974, 6
    - 1975, 7
  - Agenda's en notulen van de vergaderingen van de Secretaris Generaal met de hoofdafdeling Organisatie (Org.) resp. de Centrale Directie Organisatie en Automatisering (O en A), met bijlagen, 1973-1981; 8-12; 3 omslagen en 2 pakken
    Met hiaat.
    - 1973, 8
    - 1974, 9
    - 1975, 10
    - 1978-1979, 11; 1 pak
    - 1980-1981, 12; 1 pak
  - Agenda's en notulen van de vergaderingen van de Secretaris-generaal met de hoofdafdelingen Organisatie en Personeelszaken, 1974, februari 1-juni 5; 13; 1 omslag
  - Notulen van de stafvergaderingen Onderwijs en Automatisering, 1976; 14; 1 omslag
  - Agenda's en notulen van de vergaderingen van de Secretaris-generaal met de directeuren/chefs middensector, met bijlagen, 1976-1979; 15-16; 1 omslag en 1 pak
    - 1976-1977, 15
    - 1978-1979, 16; 1 pak
  - Agenda's, notulen en besluitenlijsten van de vergaderingen van het Directieberaad Organisatie en Automatisering, met bijlagen, 1976-1980; 17-20; 2 pakken en 2 omslagen
    - 1976, 17
    - 1979, 18; 1 pak
    - 1980, januari-april, 19
    - 1980, mei-oktober, 20; 1 pak
  - Agenda's en notulen van de vergaderingen van de Directieraad afdelingen Organisatie en Automatisering, met bijlagen, 1979; 21; 1 pak
  - Agenda's en notulen van de vergaderingen van de Secretaris-generaal met de Interne Driehoek, met bijlagen, 1979-1984; 22-26; 5 omslagen
    De Interne Driehoek bestond uit vertegenwoordigers van de begrotingsinspectie (FC), organisatiemedewerkers (ORG) en van de personeelsconsulenten (PZ).
    - 1979, 22
    - 1980, 23
    - 1982, 24
    - 1983, januari-juli, 25
    - 1983 augustus-1984 februari, 26
- Stukken betreffende afzonderlijke onderwerpen, 2.
  - Organisatie O en A, 2.1.
    - "Nota inzake Organisatie en Efficiency", alsmede de nota "Uitbreidingsvoorstel 1965. Afdeling Organisatie en Efficiency", samengesteld door OenE, 1964; 27; 1 omslag
    - Nota betreffende doel, taak, structuur en bezetting van de afdeling Administratieve en Bestuurlijke Doelmatigheid (ABD), 1967; 28; 1 omslag
    - Het reorganiseren van de afdeling Administratieve en Bestuurlijke Doelmatigheid (ABD), alsmede het veranderen van deze naam in de hoofdafdeling Organisatie, 1969; 29; 1 pak
    - Notitie "Stand van zaken op 1 mei 1972 van de Hoofdafdeling Organisatie", 30; 1 stuk
    - Het oprichten van de afdeling Centrale Verwerking van de Hoofdafdeling Organisatie, aanvankelijk het Rijksadministratiekantoor (AK) genoemd, 1972-1974; 31; 1 omslag
      5.143-0133-01 Vakminister
    - Stukken betreffende de vijfjaarlijkse doorlichting van de eigen organisatie, 1982-1983; 32; 1 omslag
    - Het doen van een vooronderzoek naar de mogelijke reorganisatie van de Centrale Directie Organisatie en Automatisering van het ministerie, 1983-1985; 33; 1 omslag
  - Taken, 2.2.
    - Organisatie van het ministerie en zijn dienstonderdelen, 2.2.1.
      - Stuur- en Werkgroepen en Projecten, 2.2.1.1.
        - Notulen van de vergaderingen van de Stuurgroep Rijksstudietoelagen, met bijlagen, 1968-1976; 34-37; 4 omslagen
          5.092-0038-01 Vakminister
          - 1968-1974, 34
          - 1975, januari-september, 35
          - 1975, oktober-december, 36
          - 1976, 37
        - Agenda's en notulen van de vergaderingen van de Projectgroep Overname Onderwijsuitkeringen Lager Onderwijs (POOLO), met bijlagen, 1972-1973; 38; 1 omslag
        - Ministeriële Beschikking van 12 mei 1976 betreffende het instellen van de Werkgroep Beleidsanalyse, vallend onder de Coördinatiegroep Onderwijsbeleid (COB), met een verslag van de eerste vergadering van de werkgroep, 39; 1 omslag
          5.143-0128-01 Vakminister
      - Rapporten, 2.2.1.2.
        - Rapporten, notities en nota's betreffende het onderzoeken van reorganisaties van onderdelen van het ministerie, met bijlagen, 1950-1982; 40-51; 10 omslagen, 1 stuk en 1 deel
          - Bureau Rijksstudietoelagen 1950, 40
          - Bureaus Rijksvergoeding en Pensioenzaken 1959, 41
          - Afdeling Pers en Publiciteitsdienst 1960, 42
          - Huishoud en Industriescholen en de School voor werkende Meisjes van de Vereniging "Licht, Liefde, Leven" 1963, 43
          - Afdeling Internationale Culturele Betrekkingen 1964, 44
          - Afdeling Rechtspositiezaken Onderwijs en taakomschrijvingen 1964, 45
          - Bibliotheek van de Koninklijke Nederlandse Akademie van Wetenschappen 1967-1968, 46
          - Afdeling Internationale Betrekkingen 1971, 47
          - Hoofddirectie Instellingen en Opleidingsziekenhuizen (IOWO) 1975, 48
          - Directoraat-generaal voor het onderwijs 1977, 49
          - Directie Bouwzaken Voortgezet Onderwijs (VO/BZ) 1980, 50; 1 stuk
          - Directie Hoger Beroepsonderwijs (HW/HB) 1982, 51; 1 deel
        - "Invoering TP-systeem-Hoofdafdeling Rijksstudietoelagen" rapport van de werkgroep Rijksstudietoelagen/TP in opdracht van de Stuurgroep Rijksstudietoelagen, 1974; 52; 1 omslag
        - OVO Enquête, rapport over de bevindingen van de OVO (Overleggroep Voortgezet Onderwijs)- leden, 1983; 53; 1 stuk
      - Overige stukken, 2.2.1.3.
        - Het reorganiseren van het ministerie ter verbetering van de efficiency met achtereenvolgens als uitgangspunt de studie van de Adviescommissie Doelmatige Organisatie van de Rijksdienst (ADOR) en de "Nota inzake Organisatie en Efficiëntie", 1952-1953, 1956-1964; 54; 1 omslag
        - Het reorganiseren van de onderafdelingen Post en Archiefzaken (AZ/PA) en Huishoudelijke Dienst (AZ/HD) tot de onderafdelingen Materieel en huishoudelijke zaken en Registratuur en archiefbeheer vallend onder de afdeling Algemene Interne Zaken (AIZ), met stukken betreffende de personeelsformatie, 19581969; 55-58; 4 omslagen
          - 1958-1964, 55
          - 1965-1966, 56
          - Personeelsformatie en huishoudelijke dienst 1967-1968, 57
          - 1969, 58
        - Het reorganiseren van het Directoraat-generaal Onderwijs in verband met de tenuitvoerlegging van de wet op het voortgezet onderwijs en maatschappelijke behoeften, 1965-1977; 59-63; 4 omslagen en 1 pak
          - Agenda's en notulen 1965, 59
          - Map I 1966, 60
          - Map II 1967, 61
          - Map III 1970-1971, 62
          - Map IV 1972-1977, 63; 1 pak
        - Het verplaatsen van de afdeling Rijksstudietoelagen naar Groningen, alsmede het verhogen van de efficiency bij de verwerking van gegevens van deze afdeling, 1968; 64; 1 omslag
        - Stukken betreffende de herstructurering van de organisatorische opzet en formatie van het Directoraat-generaal voor de Wetenschappen (DGW), onder andere de instelling van een afdeling Academische Ziekenhuizen, 1968-1971; 65; 1 pak
        - Stukken betreffende de reorganisatie van de afdeling Personeelsbeleid Wetenschappelijk Onderwijs, later te noemen de hoofdafdeling Personeelsbeleid Wetenschappen, 1969; 66; 1 omslag
        - Stukken betreffende de herstructurering van taken bij het Directoraat-generaal Onderwijs op het hoogste niveau in verband met actuele problemen betreffende het kleuter- en basisonderwijs, 1970-1971; 67; 1 omslag
        - Het adviseren inzake de organisatie en werkwijze van de directie Algemeen voortgezet en voorbereidend wetenschappelijk onderwijs (AVO), 1970-1971; 68; 1 omslag
        - Stukken betreffende het onderzoeken van de mogelijkheid van het instellen van een directoraat-generaal voor het hoger beroepsonderwijs, 1970-1971; 69; 1 omslag
        - Ministeriële Beschikkingen betreffende reorganisaties bij het ministerie of onderdelen ervan, met bijlagen, 1971-1991; 70-98; 29 omslagen
          - Afdeling Wetgeving en juridische zaken (WJZ) en vervolgens Directie Wetgeving en juridische zaken (WJZ) 1971-1985, 70
          - Directie Bouwzaken (BO) 1973, 71
          - Staatssecretarissen 1973-1983, 72
          - Afdeling Kabinetszaken 1973-1984, 73
          - Directoraat-generaal Hoger Onderwijs en Wetenschappelijk Onderzoek (DGHW) 1973-1985, 74
          - Directie Algemeen Voortgezet en Voorbereidend Wetenschappelijk Onderwijs (VO/AV) 1973-1987, 75
          - Directie Beroepsgericht Voortgezet Onderwijs (BVO) 1974, 76
          - Directie Rechtpositie onderwijs (OR) 1974-1977, 77
          - Directie Onderwijs en Vorming Werkende Jongeren (OVWJ) 1974-1979, 78
          - Afdeling Documentatie DOC), vervolgens Directie Documentatie (DOC) 1974-1980, 79
          - Directoraat-generaal voor de Wetenschappen (DGWO) 1974-1980, 80
          - Accountantsdienst (AD) 1974-1987, 81
          - Secretaris-generaal en plaatsvervangend secretaris-generaal 1974-1990, 82
          - Directie Kleuter- en Basisonderwijs (KBO) 1975-1976, 83
          - Directie Opleiding Docenten (OPD) 1975-1976, 84
          - Directoraat-generaal Onderwijs (DGO) 1975-1987, 85
          - Hoofddirectie Beleidsontwikkeling en planning (BO/BOP) 1976-1977, 86
          - Directie Speciaal Onderwijs (BO/SP) 1976-1978, 87
          - Directie Verzorging (DI/VG) 1976-1978, 88
          - Directie Onderwijs voor Volwassenen (VO/OV) 1976-1980, 89
          - Directoraat-generaal voor de Diensten onderwijs en inspectie (DGDI) 1976-1992, 90
          - Directie Financiën en Comptabiliteit (FC) 1977-1979, 91
          - Directie Arbeidsvoorwaarden (DI/AB) 1977-1980, 92
          - Directie Voorlichting (VD) 1977-1985, 93
          - Directie Algemene zaken (AZ) 1979-1987, 94
          - Directeur-generaal voor Wetenschapsbeleid (DGWB) 1980, 95
          - Directie Studiefinanciering 1980-1991, 96
          - Directie Voorlichting Bibliotheek en Documentatie (VOBIDOC) 1984-1987, 97
          - Coördinerende Eenheid Huisvestigingsbeleid (CEH) 1987, 98
        - Stukken betreffende de organisatie van het samenstellen van de Organisatiebeschikking, alsmede het jaarlijks samenstellen van de beschikking, 1971-1991; 99; 1 pak
        - Het toevoegen van de afdeling Centrale Verwerking aan de hoofdafdeling Organisatie, 1972-1973; 100; 1 omslag
        - Stukken betreffende het evalueren van de controlewerkzaamheden bij de F-afdelingen van het Directoraat-generaal Onderwijs, alsmede het versterken van de topstructuur van het directoraat, 1972-1974; 101; 1 omslag
        - Het adviseren inzake reorganisaties en personeelsformatie van de Directie Rechtspositiezaken Onderwijs (RO), alsmede het analyseren van de processen binnen de Directie, 1972-1976; 102; 1 omslag
        - Het wijzigen en uitbreiden van de afdeling Rijksstudietoelage, met het rapport van de studiegroep Automatisering rijksstudietoelagen, uit 1973, 1972-1976; 103; 1 omslag
        - Stukken betreffende het laten verrichten van organisatieonderzoek door externe adviesbureaus, alsmede het vaststellen van de taak van OA daarbij, 1972-1976; 104-105; 2 pakken
          5.143-0353-01 Vakminister
          - 1972-1975, 104
          - 1976, 105
            Bevat teksten in het Engels.
        - Het onderzoek doen naar en rapporteren over de organisatie van de Centrale Directie Internationale Betrekkingen, 1977-1978; 106; 1 omslag
        - Agenda's en notulen van de vergaderingen van de Coördinatiegroep Reorganisatie, met bijlagen, 1978-1980; 107; 1 pak
        - Stukken betreffende het instellen van een tijdelijk Bureau Opbouw Open Universiteit met als doel de oprichting van de Stichting Opbouw Open Universiteit, 1979-1981; 108; 1 omslag
          5.055-0239-01 Minister van Onderwijs, Cultuur en Wetenschappen
        - Stukken betreffende een advies uitbrengen aan het Directoraat-generaal voor de Diensten Onderwijs en Inspectie (DGDI) aangaande de reorganisatie van het DGDI, onder andere het instellen van een Stafbureau algemene zaken, 1979-1983; 109; 1 omslag
        - Ingekomen en minuten van uitgaande stukken van de Commissie Voorbereiding Open Universiteit, 1980; 110; 1 pak
        - Het evalueren van de organisatie van het Directoraat-generaal voor het Voortgezet Onderwijs (DGVO), alsmede het adviseren omtrent de uitvoering van de erop volgende reorganisatie, 1980-1983; 111; 1 pak
        - Stukken betreffende het doen van een vooronderzoek inzake een reorganisatie van het Directoraat-generaal voor het Basisonderwijs (DGBO), 1982-1984; 112; 1 omslag
        - "Interim voorstel voor de vaststelling van de organisatiestructuur en de formatieopbouw van de onderafdeling AZ/GM Beveiliging", opgesteld door Organisatie en Automatisering en personeelszaken, 1983; 113; 1 deel
        - Stukken betreffende het begeleiden van een afsplitsing van taken binnen de Afdeling toelatingsbeleid en bijzondere vooropleidingen (HW/AS/T) die kunnen worden overgedragen aan de Centrale Afdeling Administratie Taken (CAAT), alsmede evaluaties / doorlichtingen van de organisatie van het Directoraat-generaal voor het Hoger Onderwijs en Wetenschappelijk Onderzoek (DGHW), 1983; 114; 1 omslag
    - Personeel, 2.2.2.
      - Rapporten van onderzoek naar de benodigde formatie van onderdelen van het ministerie, met bijlagen, 1961-1988; 115-118; 4 omslagen
        5.075-0014-01 Vakminister
        - Koninklijk Onderwijsfonds voor de Scheepvaart te Amsterdam 1961, 115
        - Afdeling Rijksstudietoelagen 1963, 116
        - Afdeling Gebouwen en Materieel van de Centrale Directie Algemene Zaken 1986, 117
        - Directie Voorzieningenplanning en Huisvesting van het Directoraat Generaal Voortgezet Onderwijs", opgesteld door De Bussy Personeel en Organisatie 1988, 118
      - Briefwisseling met het ministerie van Binnenlandse Zaken betreffende de door het Tweede Kamerlid Aarts gestelde vragen inzake de vergrijzing van en een eventueel kennisgebrek bij het personeel op de organisatie en efficiency afdelingen van de ministeries naar aanleiding van een artikel in het weekblad Intermediair, met bijlagen, 1974; 119; 1 omslag
        5.143-0121-01 Vakminister